臺灣臺南地方法院刑事判決　　　　　　 94年度簡上字第309號
　　上　訴　人
　　即被　　告　甲○○
上列被告因違反動產擔保交易法案件，不服本院九十四年度簡字
第一八九五號中華民國九十四年九月十二日第一審簡易判決（聲
請案號：九十四年度偵緝字第七二九號、第七三○號），提起上
訴，本院管轄之第二審合議庭判決如下：
    主  文
上訴駁回。
緩刑貳年。
    事  實
一、甲○○基於意圖為自己不法利益之概括犯意，連續為下列行
    為：（一）其於民國（下同）九十二年一月十四日，以其所
    有，車牌號碼為：六Ｓ─六七三三號之小客車，向臺新國際
    商業銀行股份有限公司（下簡稱：臺新銀行）貸款新臺幣（
    下同）四十九萬元，並辦理設定動產抵押權予臺新銀行，雙
    方約定分四十八期清償，每月為一期，每期應付款一萬四千
    六百五十一元，標的物存放地點為臺南市○○區○○路四段
    五三三巷一六○弄七號（下簡稱：同上處所），在貸款未清
    償之前，標的物所有權仍屬於臺新銀行所有，買受人僅得依
    約占有使用，不得任意遷移或為其他處分。詎甲○○僅清償
    十五期即不清償，並於九十三年六月間，將該車輛開往臺南
    市○○路當鋪典當五十多萬元，致臺新銀行求償無著。（二
    ）其於九十三年二月二十日，復以其所有車牌號碼為：三一
    六○─ＪＥ號之小客車，向臺新銀行貸款二十八萬元，並辦
    理設定動產抵押權予臺新銀行，雙方並約定分四十八期清償
    ，每月為一期，每期應付款七千三百零五元，標的物存放地
    點為同上處所，在貸款未清償之前，標的物所有權仍屬於臺
    新銀行所有，買受人僅得依約占有使用，不得任意遷移或為
    其他處分。詎甲○○僅清償二期即拒不償還欠款，並將該車
    輛遷移不明，致臺新銀行追索無著。（三）其另於九十二年
    十一月七日，又以其所有車牌號碼為：三Ｓ─四七七一號之
    小客車，向遠東商業銀行股份有限公司（下簡稱遠東銀行）
    貸款三十萬元，並辦理設定動產抵押權予遠東銀行，雙方並
    約定分三十六期清償貸款，每月為一期，每期應付款一萬一
    千一百三十元，標的物存放地點為同上處所。嗣遠東銀行將
    上開債權讓予裕融企業股份有限公司（下簡稱裕融公司）。
    詎甲○○僅清償五期即拒不清償欠款，並於九十三年六月間
    ，即將該車輛質押予友人沈世彬，致裕融公司追索無著。
二、案經臺新銀行、裕融公司訴請臺灣臺南地方法院檢察署檢察
    官偵查終結後聲請簡易判決處刑。
    理  由
一、訊之被告甲○○於本院審理時就上開事實坦承不諱（見本院
    卷九十四年十一月二十三日審判筆錄），核與裕融公司告訴
    代理人劉傑峰於偵查中；臺新銀行告訴代理人吳宗禛於本院
    時分別指述之情節一致（見偵查卷第二八至三十頁、本院簡
    上卷第二二頁），復有動產擔保交易動產抵押設定登記申請
    書、車輛動產抵押契約書、貸款申請書、存證信函各二份，
    外訪報告單一份及照片二幀、汽車新領牌照登記書二份、臺
    新銀行汽車貸款申請書暨客戶基本資料表二份、貸款暨動產
    抵押契約書、動產擔保交易動產抵押設定登記申請書、動產
    擔保交易（動產抵押）移轉契約書、動產擔保交易動產抵押
    設定債權人變更登記申請書各乙份、裕融公司客戶對帳單—
    還款明細、催收記錄歷史資料查詢、存證信函、裕融公司訪
    查報告各乙份及照片二幀、被告身分證影印乙紙、裕融公司
    執照、營利事業登記證影本乙紙在卷可考，已足徵被告自白
    與事實相符，而屬可信。綜上，本件事證明確，被告前開違
    反動產擔保交易法之犯行，洵堪認定，應依法論科。
二、核被告甲○○所為，係違反動產擔保交易法第三十八條之罪
    。而其先後三次行為，時間緊接，所犯係犯罪構成要件相同
    之罪名，顯係基於概括犯意為之，為連續犯，爰依刑法第五
    十六條之規定，論以一情節較重之動產擔保交易債務人將標
    的物出質罪處斷，並加重其刑。原審以被告罪證明確，而依
    刑事訴訟法第四百四十九條第一項前段、第四百五十四條、
    動產擔保交易法第三十八條、刑法第十一條前段、第五十六
    條、第四十一條第一項前段，罰金罰鍰提高標準條例第一條
    前段、第二條，逕以簡易判決處被告有期徒刑六月，併諭知
    如易科罰金以三百元折算一日之標準，經核其認事用法並無
    違誤，量刑亦屬妥適。被告上訴意旨以其已和告訴人等達成
    民事上和解，故請求本院併為緩刑之宣告等語。經查：被告
    前未曾受有期徒刑以上刑之宣告，有臺灣高等法院被告全國
    前案紀錄表一份附卷可參，本院審酌其於原審判決後，即於
    九十四年九月二日和告訴人裕隆公司達成和解，有陳報狀及
    和解書各乙紙在卷足徵，又其於本院審理中，復與告訴人臺
    新銀行達成和解，並已於九十四年十一月七日清償四萬六千
    元，此有臺新銀行九十四年十一月十日陳報狀乙紙存卷可考
    ，足認被告已積極清償前開債務，盡力減少其犯罪所生之損
    害，且其犯罪後坦承犯行，表明悔意，歷此教訓，當知所警
    惕，信無再犯之虞，本院認所宣告之刑，以暫不執行為適當
    ，而併諭知緩刑二年，以啟自新。
據上論斷，應依刑事訴訟法第四百五十五條之一第一項、第三項
、第三百六十八條，刑法第七十四條第一款，判決如主文。
本案經檢察官乙○○到庭執行職務。
中   華     民    國    94    年    11    月    30    日
                      刑事第六庭  審判長 法  官 張瑛宗
                                         法  官 陳映佐
                                         法  官 徐千惠
以上正本證明與原本無異。
不得上訴。
　　　　　　　　　　　　　　　　　　　　 書記官 鄭秀美
中　　華　　民　　國　　94　　年　　11　　月　　30　　日
